臺灣高等法院臺南分院民事判決
109年度上易字第313號
上  訴  人  葉明政  
兼上列一人
訴訟代理人  葉明昌  
被上訴人    梁正仲  
            新怡通運有限公司
上列一人
法定代理人  鄭程騰  
共     同
訴訟代理人  張國揚  
上列當事人間請求回復原狀等事件，上訴人對於中華民國109年6
月18日臺灣臺南地方法院第一審判決(109年度訴字第76號)提起
上訴，本院於110年1月14日言詞辯論終結，判決如下：
    主  文
原判決關於駁回上訴人後開第二、三項之訴部分，及該部分訴訟
費用之裁判均廢棄。
被上訴人應再連帶給付上訴人丙○○新臺幣玖萬玖仟陸佰伍拾柒元
及被上訴人新怡通運有限公司自民國109年2月21日起、被上訴人
甲○○自民國109年2月20日起，均至清償日止，按週年利率百分之
五計算之利息。
被上訴人應再連帶給付上訴人乙○○新臺幣壹拾萬元，及被上訴人
新怡通運有限公司自民國109年2月21日起、被上訴人甲○○自民國
109年2月20日起，均至清償日止，按週年利率百分之五計算之利
息。
上訴人其餘上訴駁回。
廢棄部分，第一、二審訴訟費用由被上訴人連帶負擔。上訴駁回
部分，第二審訴訟費用由上訴人負擔。
    事實及理由
甲、程序方面
    按訴之變更或追加，非經他造同意，不得為之；但擴張或減
    縮應受判決事項之聲明者，不在此限，民事訴訟法第446條
    、第255條第1項第3款定有明文。查上訴人丙○○於原審主張
    被上訴人甲○○、新怡通運有限公司（下稱新怡公司，並與甲
    ○○合稱被上訴人2人）應連帶給付伊新臺幣（下同）97萬8,3
    09元本息：原審判命被上訴人2人應連帶給付丙○○20萬元本
    息，並駁回丙○○其餘之請求，丙○○對於敗訴部分中之62萬4,
    165元本息提起上訴，嗣於本院審理中丙○○將其上訴金額擴
    張為62萬8,882元本息（如下乙四㈠），核係擴張應受判決事
    項之聲明，依上開規定，毋庸對造同意，應予准許，合先敘
    明。 
乙、實體方面
一、本件上訴人主張：甲○○為受雇新怡公司之司機，於民國（下
    同）108年8月23日13時21分許駕駛車牌號碼000-0000號營業
    半聯結車行經國道一號高速公路北向322.4公里處，因變換
    車道未注意安全距離與間隔，致撞擊乙○○所駕駛、丙○○所有
    之車牌號碼000-0000號自用小客車（下稱系爭車輛），致系
    爭車輛左側車身受損。乙○○則因此出現創傷後症候群症狀，
    使其原有精神功能性憂鬱症病情因此加重。爰依民法第184
    條第1項前段、第2項、第188條第1項、第191條之2、第213
    條第1項之規定，請求被上訴人2人分別連帶給付丙○○97萬8,
    309元本息、乙○○50萬元本息。（原審判命被上訴人2人應連
    帶給付丙○○20萬元（交易性貶損)本息，給付乙○○10萬元（
    慰撫金）本息，並駁回上訴人2人其其餘之請求，丙○○僅對
    其敗訴部分中之之62萬4,165元本息提起上訴(嗣於本院審理
    中丙○○將其上訴金額擴張為62萬8,882元本息，已如上甲所
    述)，乙○○對於敗訴部分全部聲明不服，提起上訴。至原審
    判命被上訴人2人連帶給付部分，則未據被上訴人2人聲明不
    服，而告確定)。並上訴聲明：
  ㈠丙○○部分：
  ⒈ 原判決關於駁回後開第二項之訴部分廢棄。
  ⒉上開廢棄部分，被上訴人應連帶給付丙○○62萬8,882元，及自
    車禍發生日108年8月23日起至清償日止按年息百分之6計算
    之利息。
  ㈡乙○○部分：
  ⒈原判決關於駁回後開第二項之訴部分廢棄。
  ⒉上開廢棄部分，被上訴人應連帶給付丙○○新台幣40萬元，及
    自車禍發生日108年8月23日起至清償日止按年息百分之6計
    算之利息。
二、被上訴人2人則以:丙○○請求之項目，不同意給付。乙○○車禍
    當下並未受傷，且乙○○在車禍之前就有在精神科就診，所以
    無法證明系爭車禍事故造成，故不同意乙○○所提之工作損失
    及精神撫慰金之請求等語資為抗辯。並答辯聲明：上訴駁回
    。
三、兩造不爭執事項：
   甲○○為受雇新怡通運有限公司之司機，於108年8月23日13時2
   1分許駕駛車牌號碼000-0000號半連結車行經國道一號高速公
   路北向322.4公里處，因變換車道未注意安全距離與間隔，致
   撞擊乙○○所駕駛，丙○○所有之車牌號碼000-0000號自用小客
   車，致系爭車輛受有損害。
四、兩造爭執事項
　㈠丙○○主張被上訴人2人應連帶給付下列項目金額：
  ⒈原審裁判費1萬6,742元
  ⒉抗告費用1,000元
  ⒊第二審裁判費1萬6,695元
  ⒋車輛回復原狀費用19萬2,635元
  ⒌汽車車禍鑑定費用3,000元
  ⒍高雄汽車商業同業公會鑑定報告費用6,000元
  ⒎車輛回復原狀期間代步車費10萬8,000元
  ⒏車輛折舊費用27萬5,425元
  ⒐保險費、領牌費、燃料稅、牌照稅共9,385元
    以上金額共計62萬8,882元，有無理由？
 ㈡乙○○請求被上訴人2人應再連帶給付工作損失20萬元，慰撫金2
   0萬元，有無理由？
五、得心證理由
  ㈠按因故意或過失，不法侵害他人之權利者，負損害賠償責任
    ；汽車、機車或其他非依軌道行駛之動力車輛，在使用中加
    損害於他人者，駕駛人應賠償因此所生之損害，民法第184
    條第1項前段、第191條之2前段分別定有明文。又按汽車在
    行駛途中，變換車道或超越前車時，應依標誌、標線、號誌
    指示，並不得有下列情形：……三、未保持安全距離及間隔。
    高速公路及快速公路交通管制規則第11條第3款定有明文。
    甲○○為受雇新怡公司之司機，於108年8月23日13時21分許駕
    駛車牌號碼000-0000號營業半聯結車行經國道一號高速公路
    北向322.4公里處，因變換車道未注意安全距離與間隔，致
    撞擊乙○○所駕駛、丙○○所有之系爭車輛，致系爭車輛左側車
    身受有損害，乙○○則因此產生急性壓力反應、鬱症，復發，
    重度伴有精神病特徵等情，業經原審法院依職權調閱道路交
    通事故現場圖、國道公路警察局交通甲○○對於事故初步分析
    研判表、道路交通事故調查報告表㈠、㈡、國道公路警察局交
    通事故談話紀錄表、國道公路警察局交通事故當事人酒精測
    定紀錄表及國道公路警察局第四警察大隊新市分隊道路交通
    事故照片黏貼紀錄表，有內政部警政署國道公路警察局第四
    公路警察大隊109年2月19日國道警四交字第1094001160函暨
    檢附之事故資料（見原審卷第25-43頁）查明屬實，且為兩
    造所不爭，堪信為真實。是系爭車禍係因甲○○之過失所致甚
    明。另臺南市車輛行車事故鑑定委員會鑑定意見以：「甲○○
    駕駛營業半聯結車，變換車道未注意安全距離與間隔，為肇
    事原因。二、乙○○無肇事因素。」，亦同此認定，此有該會
    南鑑字第0000000案鑑定意見書（見原審108年度補字第860
    號卷第89-92頁，下稱補字卷）在卷可稽。
  ㈡又乙○○因系爭車禍事故受有「1.急性壓力反應、2.鬱症，復
    發，重度伴有精神病特徵」等情，業據其提出奇美醫院診斷
    證明書（見補字卷第19頁）為證；又原審函詢奇美醫院，經
    該院函覆「乙○○107年2月2日首次至本院精神科就診，當時
    臨床診斷為精神功能性憂鬱症……108年8月23日發生車禍，之
    後出現創傷後症候群症狀……發生車禍，病情因此加重，出現
    自殺意念。臨床診斷為：鬱症復發重度伴有精神病特徵、急
    性壓力反應」等語，有奇美醫院109年4月15日109奇醫字第1
    688號函暨檢附之病情摘要可稽（見原審卷第187-189頁）。
    足徵乙○○於系爭車禍事故發生前雖因精神功能性憂鬱症前往
    就醫，但確係因系爭車禍事故造成其出現創傷後症候群症狀
    ，促使病情加重。參以甲○○所駕駛之半聯結車車體龐大，相
    較之下，乙○○所駕駛之系爭車輛顯得渺小，此有該二車輛之
    照片可參（見原審卷第37-43頁），二者在高速公路高速行
    駛時發生碰撞，對於駕駛體積相對較小之系爭車輛之乙○○，
    其內心之驚恐，自是不言可諭。是被上訴人2人辯稱乙○○病
    情加重非其所致，應不可採。則甲○○之過失駕駛行為與乙○○
    之損害結果間，具有相當因果關係，應堪認定。從而，丙○○
    所有系爭車輛毀損、乙○○之身體權、健康權因甲○○過失不法
    侵害行為而生損害，被上訴人2人自應負侵權行為損害賠償
    責任。
  ㈢次按受僱人因執行職務，不法侵害他人之權利者，由僱用人
    與行為人連帶負損害賠償責任。民法第188條第1項前段定有
    明文。本件甲○○為系爭營業半聯結車駕駛人，行駛於高速公
    路變換車道未保持安全距離及間隔，致丙○○所有前揭車輛受
    有開損害，乙○○之身體權、健康權受有上述傷害，應對上訴
    人2人所受之損害、傷害負損害賠償責任。而甲○○系爭車禍
    事故發生時，係受僱於新怡公司，其因執行職務，致發生系
    爭車禍事故，新怡公司既為甲○○之僱用人，依民法第188條
    第1項前段規定，自應與甲○○連帶負損害賠償責任。從而，
    上訴人2人請求甲○○、新怡公司應連帶負損害賠償責任，洵
    屬有據。
  ㈣丙○○主張被上訴人2人應再連帶給付62萬8,882元本息，茲
　　就其請求之項目及金額分述如下:
　⒈原審裁判費1萬6,742元:
　⑴按損害賠償，除法律另有規定或契約另有訂定外，應以填補
    債權人所受損害及所失利益為限，為民法第216條第1項所明
    定。復按因財產權而提起民事訴訟，應依民事訴訟法第77條
    之3繳納裁判費，此為必須具備之程式，準此，裁判費即非
    侵權行為所受之損害，被害人自不得向加害人請求賠償。丙
    ○○以原審裁判費1萬6,742元為伊所受之損害，依侵權行為之
    法律關係，請求被上訴人2人負連帶損害賠償責任，即屬無
    據。
　⑵又本件原審判決主文第四項諭知「訴訟費用新臺幣19,909元 
    ，由丙○○負擔新臺幣12,336元、原告乙○○負擔新台幣4,388
    元，餘由被告（被上訴人2人）連帶負擔。」，是依原審判
    決，丙○○應負擔之訴訟費用為1萬2,336元，丙○○主張伊於原
    審受有應負擔裁判費1萬6,742元乙節，亦有違誤，併此敘明
    。
  ⒉抗告費用1,000元:
　　按依民事訴訟法第77條之18規定，抗告應徵收裁判費1,000
    元，此裁判費應由抗告人預納，而裁判費之繳納則為抗告程
    序之合法要件，必此合法要件充足後，法院始得進入實體審
    理程序，否則，抗告程式即為不合法，抗告法院依法自得以
    裁定駁回其抗告，此乃基於民事訴訟法之法定程序。查上訴
    人2人不服原審法院109年6月18日所為第一審判決，提起上
    訴，經原審法院以109年7月16日裁定命上訴人2人補繳第二
    審裁判費（見原審卷第267頁），上訴人2人不服該裁定，具
    狀提起抗告（見原審卷第279頁），並繳納抗告費1,000元，
    此有自行收納款收據可參（見原審卷第281頁），是上訴人2
    人繳納上開抗告費1,000元，乃為符合抗告程序之要件，避
    免抗告程式不合法，與被上訴人2人之侵權行為無涉。丙○○
    以伊繳納抗告費1,000元，為伊所受之損害，依侵權行為之
    法律關係，請求被上訴人2人負連帶損害賠償責任，亦屬無
    據。
  ⒊第二審裁判費1萬6,695元
    按裁判費並非侵權行為被害人所受之損害，而得向行為人請
    求損害賠償，已如上⒈⑴所述，上訴人2人提起本件上訴，丙○
    ○繳納第二審裁判費1萬0,245元，乙○○繳納第二審判費6,450
    元（見本院卷第19、20頁），二者合計1萬6,695元。丙○○以
    本件第二審裁判費1萬6,742元（含乙○○繳納之第二審裁判費
    6,450元部分），均為伊所受之損害，依侵權行為之法律關
    係，請求被上訴人2人負連帶損害賠償責任，洵屬無據。
　⒋車輛回復原狀費用19萬2,635元
　⑴按汽車、機車或其他非依軌道行駛之動力車輛，在使用中加
    損害於他人者，駕駛人應賠償因此所生之損害。不法毀損他
    人之物者，被害人得請求賠償其物因毀損所減少之價額。負
    損害賠償責任者，除法律另有規定或契約另有訂定外，應回
    復他方損害發生前之原狀。第一項情形，債權人得請求支付
    回復原狀所必要之費用，以代回復原狀。民法第191條之2、
    第196條、第213條第1項、第3項分別定有明文。
　⑵查丙○○主張因系爭車禍受有車輛回復原狀費用19萬2,635元(
    含車輛維修用16萬1,635元及光澤度處理費用3萬1,000元）
    之損害，並提出南都汽車台南場工作傳票（下稱系爭工作傳
    票）及鴻典企業社收據（下稱系爭收據）為證（見本院卷第
    225-229頁）。查系爭車輛車禍毀損送請南都汽車台南場（
    下稱南都汽車）修理，共支出修理費16萬1,635元(含零件12
    萬0,410元，工資4萬1,225元)，有系爭工作傳票可稽。查南
    都汽車為國內專業汽車大廠，著有聲譽，系爭傳票並請記系
    爭車輛入廠維修時間109年7月1日14時31分及完工時間同年9
    月3日16時20分，足見系爭車輛確有進廠維修，且經南都汽
    車如實維修，則南都汽車所開立之系爭傳票金額，應屬信而
    有徵，可堪採憑。被上訴人2人辯稱伊不同意系爭傳票云云
    ，並無可採。
　⑶再按依民法第196條請求賠償物被毀損所減少之價額，得以修
    復費用為估定之標準，但以必要者為限，如修理材料以新品
    換舊品，應予折舊（最高法院77年度第9次民事庭會議決議
    可資參考）。系爭車輛修復費用中，零件費用既係以新零件
    更換被毀損之舊零件，自應將折舊予以扣除，始為合理。依
    行政院所頒固定資產耐用年數表及固定資產折舊率表，非運
    輸業用客車之耐用年數為5年，依平均法計算其折舊結果（
    即以固定資產成本減除殘價後之餘額，按固定資產耐用年數
    表規定之耐用年數平均分攤，計算折舊額），每年折舊率為
    5分之1，並參酌營利事業所得稅查核準則第95條第6項規定
    「固定資產提列折舊採用定率遞減法者，以1年為計算單位
    ，其使用期間未滿1年者，按實際使用之月數相當於全年之
    比例計算之，不滿1月者，以1月計」。又系爭車輛為105年7
    月出廠，有系爭車輛行車執照可佐（見原審補字卷第43頁）
    ，自出廠至108年8月23日系爭車禍發生時，約已使用3年1個
    月（不滿1月者，以1月計），依上開折舊規定，則零件扣除
    折舊後之修復費用估定為6萬1,878元〔計算方式：1.殘價＝取
    得成本÷（耐用年數＋1）即12萬0,410元÷（5＋1）＝2萬0,068
    元，元以下四捨五入；2.折舊額＝（取得成本－殘價）×1/（
    耐用年數）×（使用年數）即（12萬0,410元－2萬0,068元）×
    1/5×（3+1/12）＝6萬1,878元；3.扣除折舊後價值＝5萬8,532
    元（新品取得成本－折舊額）即12萬0,410元－6萬1,878元＝5
    萬8,532元〕。再加計工資4萬1,225元，則系爭車輛回復原狀
    所必要之費用合計應為9萬9,657元（5萬8,532元＋4萬1,225
    元）。丙○○此部分修車費用之支出，自得向被上訴人2人請
    求損害賠償，逾此範圍之請求，自屬無據。
　⑷另丙○○提出之系爭收據上固有「全車光澤度處理」之記載，
    惟系爭收據並未記載車牌號碼，是否系爭車輛因系爭車禍所
    支出,並無可知，況系爭車輛因系爭車禍致系爭車輛左側車
    身受損，有照片為證（見原審卷第41-43頁），其受損部位
    僅限左側車身，是否需全車光澤度處理，並未見丙○○舉證證
    明，則丙○○主張被上訴人2人應賠償伊光澤度處理費用3萬1,
    000元云云，要屬無據。
  ⒌汽車車禍鑑定費用3,000元
　  丙○○主張伊因系爭車禍，送請台南市行車事故鑑定委員會鑑
    定，過失責任誰屬，支出鑑定費用3,000元云云，並收據一
    紙為證（見原審補字卷第27頁）上開鑑定費用係為丙○○提起
    訴訟而支出，並非因本件侵權行為所受之損害，尚難令被上
    訴人2人應負損害賠償責任。從而，丙○○主張被上訴人2人應
    連帶賠償鑑定費用3,000元云云，即屬無據。
  ⒍高雄汽車商業同業公會鑑定報告費用6,000元
　  丙○○主張伊因系爭車禍，將系爭車輛送請高雄市汽車商業同
    業工會鑑定事故前及事故修復後，系爭車輛之價值，支出鑑
    定費5,000元云云，並提出收款收據為證（見原審補字卷第2
    7頁），查丙○○此部分之支出，並非因被上訴人2人之侵權行
    為所致之損害，尚不得請求被上訴人2人賠償。丙○○以伊支
    出鑑定費5,000元，為伊所受之損害，依侵權行為之法律關
    係，請求被上訴人2人負連帶損害賠償責任，於法無據。
　⒎車輛回復原狀期間代步車費10萬8,000元
　  丙○○主張系爭車輛維修預估兩個月，原廠提供同型代步車，
    每日1,800元，請求被上訴人2人連帶賠償10萬8,000元云云
    ，固提出同額之滙眾國際有限公司統一發票為據（見本院卷
    第155頁），然該發票記載買受人為乙○○，品名為租金，其
    上記載之金額10萬8,000元，是否為丙○○於系爭車輛維修期
    間所支出之代步車費，並無法證明。此外，丙○○並無法舉證
    證明伊於車輛回復原狀期間，受有代步車費10萬8,000元之
    損害，則丙○○主張被上訴人2人應賠償伊代步費用10萬8,000
    元部分，難謂有據。
  ⒏車輛折舊費用27萬5,425元
    折舊（英語：Depreciation）在會計學是指在一個期間使用
    的部分使其提列成資產的減少以表示使用的紀錄。例如固定
    資產可以貢獻企業營運的經濟效益在一會計期間以上，即使
    如此，其效益也會隨著時間的經過而為企業營運所耗用，也
    就是為了創造企業的營業收入提供其服務效益，所以依據收
    入費用配合原則，固定資產的成本必須在其提供服務的會計
    期間逐期轉列為費用，作為相關營業收入的減項，以計算營
    業損益，這個有系統的將固定資產成本轉成費用的方式，稱
    為「折舊」。折舊既是指在一個期間使用的部分使其提列成
    資產的減少以表示使用的紀錄，則系爭車輛不會因為系爭車
    禍所致之毀損，而形成折舊。丙○○主張:伊所有之系爭車輛
    因系爭車禍，造成折舊損失27萬5,425元乙節，即無所據。
    至系爭車輛因系爭車禍造成交易性貶損，已據原審判決被上
    訴人2人應連帶賠償丙○○20萬元本息確定在案，併此敘明。
  ⒐保險費、領牌費、燃料稅、牌照稅共9,385元
　  丙○○主張被上訴人2人應連帶給付伊保險費損失5,140元。燃
    料稅、牌照稅損失共4,245元云云。被上訴人2人則不同意賠
    償。經查：丙○○就上開保險費、燃料稅、牌照稅，雖據提出
    汽車保險單及汽車稅費表為證（見本院卷221頁、原審卷第1
    05），然上開費用並非因被上訴人2人侵權行為所造成之直
    接損害，是丙○○此部分請求，自不可採。
  ㈤乙○○請求被上訴人2人應再連帶給付工作損失20萬元、慰撫金
    20萬元部分:
  ⒈工作損失20萬元　
　  乙○○主張其有投資車輛買賣，因系爭車禍事故，造成心理受
    影響，而發生兩次車禍，其中一次撞上安全島，請求被上訴
    人2人連帶賠償工作損失20萬元云云。被上訴人2人則不同意
    給付。按損害賠償之債，須損害之發生與侵權行為間有相當
    因果關係始能成立。所謂相當因果關係，乃指行為與結果間
    所存在之客觀相當因果關係而言。乙○○對其受有工作損失之
    事實，固舉其母親即證人葉林英之證詞為據，惟查葉林英於
    原審到庭證稱:「(原告乙○○總共發生幾次車禍？)他怕我擔
    心，所以沒有告訴我。(那證人怎麼知道乙○○有發生車禍？)
    因為他朋友會跟我說。(乙○○與被告甲○○發生車禍，是第幾
    次？)被被告甲○○撞了之後，就常常發生車禍。原告乙○○的
    朋友告訴我的。」等語（見原審卷第230頁）。則上開葉林
    英證言,係聽聞乙○○朋友轉述，並非親自見聞，是否可信，
    已有可疑，況依其證言，充其量僅能證明乙○○於系爭車禍後
    ，常常發生車禍事故，尚難認定其後車禍之發生與系爭車禍
    事故有相當因果關係，而認乙○○受有工作損失20萬元。因此
    ，乙○○請求被上訴人2人連帶賠償工作損失20萬元，自屬無
    據。
  ⒉慰撫金20萬元:
    乙○○因甲○○之過失行為致伊出現創傷後症候群症狀，使伊原
    有精神功能性憂鬱症病情因此加重，身心因而承受相當之痛
    苦，則乙○○本於侵權行為之法律關係，請求被上訴人2人賠
    償其非財產上之損失，自屬有據。本院斟酌乙○○因系爭車禍
    造成「現創傷後症候群症狀，病情因此加重，出現自殺意念
    。」，此有奇美醫院109年4月15日109奇醫字第1688號函暨
    檢附之病情摘要可稽（見原審卷第187-189頁），已如上述
    ，其所造成強烈痛苦、恐懼，所受精神煎熬程度，兼衡兩造
    之社會地位、經濟狀況等一切情狀，認上訴人請求之精神慰
    撫金，以20萬元為適當。是除原判決所被上訴人2人連帶給
    付其中10萬元本息（此部分已確定）外，上訴人請求被上訴
    人2人應再給付慰撫金10萬元，為有理由，應予准許，逾此
    範圍之請求，為無理由，不應准許。
六、按給付無確定期限者，債務人於債權人得請求給付時，經其
    催告而未為給付，自受催告時起，負遲延責任。其經債權人
    起訴而送達訴狀，或依督促程序送達支付命令，或為其他相
    類之行為者，與催告有同一之效力。遲延之債務，以支付金
    錢為標的者，債權人得請求依法定利率計算之遲延利息。應
    付利息之債務，其利率未經約定，亦無法律可據者，週年利
    率為百分之五，民法第229條第2項、第233條第1項前段及第
    203條定有明文。經查，本件損害賠償之債並無確定給付期
    限，依前開規定，本件既經丙○○、乙○○提起民事訴訟而送達
    訴狀，與催告有同一效力，被上訴人2人於受催告之翌日起
    負遲延責任；查本件甲○○、新怡公司之民事起訴狀繕本分別
    於109年2月19日、109年2月20日送達，有送達證書二紙在卷
    可按（見原審卷第21-23頁），則丙○○、乙○○本於侵權行為
    之法律關係，請求被上訴人2人應連帶給付自民事起訴狀繕
    本送達被上訴人之翌日即甲○○自109年2月20日、新怡公司自
    109年2月21日起，均至清償日止，按週年利率百分之五計算
    之遲延利息，核與上開規定並無違背，自無不合。乙○○主張
    被上訴人2人所負損害賠償責任，應自108年6月23日（車禍
    發生日）起至清償日止，按週年利率百分之六計算之遲延利
    息，其逾上開法定遲延利息之請求，於法無據，不應准許。
七、綜上所述，丙○○、乙○○2人本於侵權行為法律關係請求被上
    訴人2人應再連帶給付丙○○系爭車輛回復原狀所必要之費用9
    萬9,657元、再連帶給付乙○○精神慰撫金10萬元部分，及甲○
    ○自109年2月20日、新怡公司自109年2月21日起，均至清償
    日止，按週年利率百分之五計算之遲延利息，為有理由，應
    予准許；逾此範圍之請求，為無理由，不應准許。從而就上
    開應准許部分，原審為上訴人2人敗訴之判決，自有未合，
    上訴意旨指摘原判決此部分不當，求予廢棄改判，為有理由
    ，爰由本院廢棄，改判如主文第2、3項所示。至於其餘不應
    准許部分，原審為上訴人2人敗訴之判決，於法並無不合，
    上訴意旨指摘原判決此部分不當，求予廢棄改判，為無理由
    ，上訴人2人此部分上訴應予駁回。
八、本件事證已臻明確，兩造其餘之攻擊或防禦方法及所用之證
    據，認為均不足以影響本判決之結果，爰不逐一論列，附此
    敘明。
九、據上論結，本件上訴為一部有理由、一部無理由，依民事訴
    訟法第450條、第449條第1項、第79條、第78條、第85條第1
    項前段、第85條第2項，判決如主文。
中　　華　　民　　國　　110 　年　　2 　　月　　4 　　日
                  民事第五庭    審判長法  官  吳森豐

                                      法  官  郭貞秀

                                      法  官  孫玉文
上為正本係照原本作成。
不得上訴。
中　　華　　民　　國　　110 　年　　2 　　月　　4 　　日

                                      書記官  黃雁勤